【裁判字號】    99,易,52
【裁判日期】    990521
【裁判案由】    詐欺等
【裁判全文】
臺灣新竹地方法院刑事判決                99年度易字第52號
公  訴  人  臺灣新竹地方法院檢察署檢察官
被      告  丁○○
上列被告因詐欺等案件，經檢察官提起公訴（99年度偵緝字第70
、71、72號、99年度偵字第703 、1296號），本院依簡式審判程
序，判決如下︰
    主  文
被告犯恐嚇取財未遂罪，處有期徒刑捌月；又犯詐欺取財罪，累
犯，處有期徒刑肆月；又犯詐欺取財罪，累犯，處有期徒刑肆月
；又犯恐嚇取財未遂罪，累犯，處有期徒刑捌月；又犯詐欺取財
罪，累犯，處有期徒刑肆月；又犯竊盜罪，累犯，處有期徒刑肆
月；又犯詐欺取財罪，累犯，處有期徒刑肆月；又犯恐嚇罪，累
犯，處有期徒刑肆月；又犯竊盜罪，累犯，處有期徒刑肆月。應
執行有期徒刑貳年捌月。
    事  實
一、丁○○前(1)於民國96年間因竊盜案件，經臺灣板橋地方法院
    於96年8 月28日以96年度易緝字第60號判決判處有期徒刑3
    月，於96年10月11日以96年度聲減字第6939號裁定減為有期
    徒刑1 月又15日確定。(2)於96年間因竊盜案件，經臺灣臺北
    地方法院於96年12月31日以96年度易字第1879號判決判處有
    期徒刑4 月，減為有期徒刑2 月確定。(3)於96年間因詐欺等
    案件，經臺灣板橋地方法院於96年12月3 日以96年度易字第
    2184號判決，就詐欺罪部分：判處有期徒刑3 月，減為有期
    徒刑1 月又15日，共5 罪，就竊盜罪部分：判處有期徒刑3
    月，減為有期徒刑1 月又15日，就恐嚇罪部分：判處有期徒
    刑3 月，減為有期徒刑1 月又15日確定。(4)於96年間因竊盜
    案件，經臺灣板橋地方法院於97年1 月14日以96年度簡字第
    6883號判決判處有期徒刑4 月，減為有期徒刑2 月確定。(5)
    於97年間因竊盜案件，經臺灣板橋地方法院於97年7 月17日
    以97年度簡字第2358號判決判處有期徒刑2 月確定。(6)於96
    年間因偽造文書案件，經臺灣臺北地方法院於96年12月27日
    以96 年 度簡字第4295號判決判處有期徒刑3 月確定。其中
    (2)(3)(4)(6)部分，經臺灣臺北地方法院於97年2 月29日以97年
    度聲字第36 1號裁定應執行有期徒刑1 年4 月，與(1)、(5)部
    分接續執行，於97年10月21日經執行有期徒刑假釋出監，所
    餘期間付保護管束，於98年4 月14日保護管束期滿，假釋未
    經撤銷，其未執行之刑，以已執行完畢論。
二、詎猶不知悔改，竟意圖為自己不法之所有及恐嚇危害安全之
    犯意之犯意，於下列時、地，為下列行為：
    (一)丁○○於98年初經由網路結識戊○○後，進而交往成為男
      女朋友，竟基於意圖為自己不法所有之犯意，於如附表一
      所示時間，以其使用之門號0000000000行動電話，傳送如
      附表一所示之簡訊內容，表示將寄發其與戊○○之私密照
      片予戊○○之家人加害名譽之事，恫嚇戊○○，要求戊○○交付新臺幣（下同）5 萬元，致戊○○心生畏懼。惟戊○○並未交付上開款項予丁○○，致丁○○未得逞而未遂
      。嗣經戊○○報警處理，而查獲上情。
    (二)丁○○於98年3 月29日以「顏安」之化名，經由網路聊天
      室結識庚○○後，竟基於意圖為自己不法之所有，於98年
      4 月27日凌晨1 時12分起至27日約中午前期間，以其使用
      之門號0000000000行動電話，傳送數封簡訊向庚○○佯稱
      其因酒後駕車案件，需借款6 萬元交保云云，致庚○○陷
      於錯誤，於同日中午，在新竹市○○路上之「肯德雞速食
      店」，將現金6 萬元交予丁○○。嗣吳承佑因遲未提出交
      保單據，且避不見面，庚○○始知受騙，並報警處理，而
      查獲上情。
    (三)(1)丁○○於98年5 月中旬某日，以「顏安」之化名經由網
      路認識00000000（姓名年籍詳卷，下稱甲 ○），竟基於意
      圖為自己不法之所有之犯意，於98年5 月26日19時許，以
      簡訊向甲 ○佯稱其因酒後駕車案件，需4 萬元交保云云，
      致甲 ○陷於錯誤，委託其同學彭榮定於同日約21時許，在
      新竹縣新豐鄉明新科技大學門口，將現金4 萬元交予佯稱
      為「陳先生」之丁○○；復於98年5 月27日9 時許，承前
      意圖為自己不法之所有之犯意，向甲 ○佯稱尚須3 萬元始
      能將汽車取回，甲 ○誤信為真實，再與丁○○相約於新竹
      市○道○路、慈雲路附近某處，交付3 萬元予丁○○。(2)
      丁○○復基於恐嚇取財之犯意，藉其在位於新竹市○○路
      800 巷4 弄2 號4 樓A05 號租屋處與甲 ○發生性行為一事
      （丁○○涉嫌妨害性自主部分，另經公訴人為不起訴處分
      ），於附表二所示時間，以其使用之門號0000000000、00
      00000000號行動電話，傳送如附表二所示之簡訊內容，表
      示將寄發其與甲 ○之性愛光碟至甲 ○住家及公司等處加害
      名譽之事，恫嚇甲 ○，向甲 ○索取5 萬元，致甲 ○心生畏
      懼。惟甲 ○並未交付上開款項予丁○○，致未得逞而未遂
      。嗣經甲 ○報警處理，而查獲上情。
    (四)丁○○於98年7 月初以「安」之化名，經由網路結識乙○○後，得知乙○○之筆記型電腦故障，竟意圖為自己不法
      之所有，向乙○○佯稱可代為維修云云，致乙○○陷於錯
      誤，與丁○○相約於98年7 月15日14、15時許，在新竹市
      ○○路與大同路口之新竹市第一信用合作社總社前，將筆
      記型電腦交予丁○○；丁○○復承前意圖為自己不法之所
      有犯意，於98年7 月17日某時，再以簡訊向乙○○佯稱需
      維修費用5 千元，致乙○○不疑有他，於同日15至16 時
      許，與丁○○相約在新竹市○○路與大同路口之新竹市第
      一信用合作社總社前，交予5 千元予丁○○；嗣乙○○向
      丁○○索取電腦，丁○○要求乙○○再支付1 萬元始能取
      回電腦，經乙○○交涉後，要求乙○○需再行匯款7,000
      元，乙○○因而察覺有異，始知受騙，並報警處理，並查
      獲上情。
    (五)丁○○於98年11月2 日，以「言以承」之化名，經由網路
      結識丙○○後，於98年12月28日早上向丙○○佯稱可代為
      維修筆記型電腦云云，而相約於當日7 時許在新竹市○○
      路167 巷28弄16號4 樓見面，嗣丁○○趁丙○○離座上廁
      所之際，竟意圖為自己不法之所有，徒手竊取丙○○皮包
      內之現金1,500 元；另基於意圖為自己不法之所有，向丙○○佯稱需將筆記型電腦拿給修電腦之友人修理云云，使
      丙○○陷於錯誤，將所有之筆記型電腦（華碩牌、W3000
      型號、黑色、SN：51NP027221）交由丁○○攜帶進入新竹
      市○○路113 號附近之「靜心園大樓」，丙○○則在該大
      樓警衛室外等待。嗣丙○○等候30分鐘後均未見丁○○下
      樓，復以電話亦聯絡不上丁○○，丙○○始悉受騙，並檢
      視其皮包內之金錢後，始悉遭竊，並報警處理。而丁○○
      知悉丙○○報警後，基於恐嚇之犯意，於98年12月30日、
      98 年12 月31日以其使用之門號0000000000行動電話，傳
      送如附表三所示之簡訊內容加害身體之事，恫嚇丙○○，
      致丙○○心生畏懼，致生危害於安全。嗣丁○○於99年1
      月22 日 經通緝到案後，為警在其位於新竹市○○街163
      號4 樓4E室居所，扣得丙○○之上開遭騙之筆記型電腦1
      台。
    (六)丁○○於99年1 月11日，以「游銘杰」之化名，經由網路
      結識己○○後，於99年1 月12日向己○○佯稱可代為維修
      筆記型電腦云云，與己○○相約於13日早上至新竹市○○
      路336 號3 樓A4室丁○○租屋處。己○○於約定時間至前
      開租屋處後，丁○○趁己○○離座上廁所之際，徒手竊取
      己○○皮包內之現金2,000 餘元、NOKIA 廠牌手機，1 支
      ，得手後，並向己○○佯稱有客戶請其過去拿東西云云，
      己○○即駕車搭載丁○○至新竹市○○○路「統聯客運」
      附近，待丁○○下車後，己○○即在車上等候丁○○，惟
      經等候20餘分鐘均未見丁○○返回，己○○欲拿取手機聯
      絡時，始發現皮包內現金、手機遭竊，己○○遂返回前開
      新竹市○○路336 號3 樓A4室，發現原放置在該屋內之筆
      記型電腦已遭丁○○竊取而不見蹤影。嗣經己○○報警處
      理，而查獲上情。
三、案經戊○○訴由新竹縣政府警察局竹北分局、庚○○、丙○○、己○○訴由新竹市警察局第二分局、甲 ○訴由新竹縣政
    府警察局竹東分局、新竹市警察局第一分局報告臺灣新竹地
    方法院檢察署檢察官偵查起訴。
    理  由
壹、程序部分：
    本件被告丁○○所犯恐嚇、恐嚇取財、竊盜、詐欺等案件，
    係非死刑、無期徒刑、最輕本刑為3 年以上有期徒刑之罪，
    被告於本院準備程序進行中，就被訴事實為有罪之陳述，經
    本院合議庭認合於刑事訴訟法第273 條之1 第1 項之規定，
    裁定進行簡式審判程序，合先敘明。
貳、實體部分：
一、訊據被告丁○○就前開恐嚇、恐嚇取財、竊盜、詐欺部分犯
    罪事實，於本院準備程序、審理中均自白認罪，核與告訴人
    戊○○、戴家嫻、丙○○、己○○、甲 ○、被害人乙○○分
    別於警詢、偵查、本院指訴被恐嚇、詐騙、竊盜之情節大致
    相符，有警詢、偵查、本院準備程序筆錄在卷可憑，並有下
    列書證可資佐證：
    (一)被告以門號0000000000行動電話傳送戊○○之簡訊翻拍照
      片20張（見98偵7295偵查卷第13至20頁）。
    (二)前開簡訊譯文1 份（見同上偵查卷第21頁）。
    (三)門號0000000000行動電話通聯調閱查詢單1 份（見同上偵
      查卷第22至61頁）。
    (四)被告照片2 張（見98偵5001偵查卷第7 頁）
    (五)被告以門號0000000000行動電話傳送戴家嫻簡訊翻拍照片
      2 張（見同上偵查卷第8 頁）
    (六)門號0000000000行動電話通聯調閱查詢單1 份（見同上偵
      查卷第18至21頁）。
    (七)被告以門號0000000000行動電話傳送戴家嫻之簡訊翻拍照
      片37張（見同上偵查卷第33至42頁）。
    (八)中華郵政股份有限公司存摺影本1 份（見同上偵查卷第43
      頁）。
    (九)門號0000000000號通聯調閱查詢單1 份（見98偵8726偵查
      卷第9 頁）。
    (十)被告以門號0000000000行動電話傳送乙○○之簡訊翻拍照
      片22張（見同上偵查卷第21至31頁）。
    (十一)新竹市警察局第二分局搜索扣押筆錄1 份、扣押物品目錄
      表1 份（見99偵1296偵查卷第16至19頁）。
    (十二)贓物認領保管單1紙（見同上偵查卷第20頁）。
    (十三)現場照片7張（見同上偵查卷第26至29頁）。
    (十四)被告以門號0000000000號行動電話傳送丙○○簡訊翻拍照
      片5 張（見同上偵查卷第30至31頁）。
    (十五)照片4 張（見99偵703偵查卷第23至24頁）。
    (十六)被告以門號0000000000、0000000000行動電話傳送甲 ○簡
      訊翻拍照片1 份（見同上偵查卷第26至47頁）。
    (十七)門號0000000000、0000000000通聯調閱查詢單1 份（見同
      上偵查卷第51至122 頁），附卷可憑。
    是認被告上開自白內容應與事實相符，堪予採信。綜上事證
    ，被告恐嚇、恐嚇取財未遂、詐欺、竊盜部分犯行，堪予認
    定，應予依法論科。
二、論罪科刑部分：
    (一)就犯罪事實一(一)部分：
      核被告所為係犯刑法第346 條第3 項、第1 項恐嚇取財未
      遂罪。被告分別於附表一所示時間以其行動電話分別傳送
      如附表一所示簡訊內容，其數個行為目的係向告訴人戊○○索取5 萬元，在刑法評價上，以視為一個行為，較為合
      理。又被告恐嚇取財犯行，已著手於恐嚇取財犯罪行為之
      實行而不遂，為未遂犯，應依刑法第25條第2 項規定減輕
      其刑。
    (二)就就犯罪事實(二)部分：
      核被告所為，係犯刑法第339條第1項詐欺取財罪。
    (三)就犯罪事實(三)(1)部分：
      核被告所為，係犯刑法第339 條第1 項詐欺取財罪。被告
      分別於98年5 月26日19時許、98年5 月27日上午9時許向A
      佯稱酒後駕車，需交保金及取回汽車，致甲 ○陷於錯誤而
      分別交付4 萬元、3 萬元，被告前開2 行為，係於相近之
      時間、地點密接為之，且犯罪目的與侵害法益同一，應屬
      接續犯，而論以一罪。
    (四)就犯罪事實(三)(2)部分：
      核被告所為係犯刑法第346 條第3 項、第1 項恐嚇取財未
      遂罪。被告分別於附表二所示時間以其行動電話分別傳送
      如附表二所示簡訊內容，其數個行為目的係要求告訴人甲○給付3 萬元，在刑法評價上，以視為一個行為，較為合
      理。又被告恐嚇取財犯行，已著手於恐嚇取財犯罪行為之
      實行而不遂，為未遂犯，亦應依刑法第25條第2 項規定減
      輕其刑。
    (五)就犯罪事實(四)部分：
      核被告所為，係犯刑法第339 條第1 項詐欺取財罪。被告
      分別於98年7 月15日、98年7 月17日分別向告訴人乙○○
      佯稱須支付電腦修理費用，致告訴人陷於錯誤而交付筆記
      型電腦1 部及5,000 元，被告前開2 行為係於相近之時間
      、地點密接為之，且犯罪目的與侵害法益同一，應屬接續
      犯，而論以一罪。
    (六)就犯罪事實(五)部分：
      核被告所為，係犯刑法第320 條第1 項普通竊盜罪、第
      339 條第1 項詐欺取財罪、第305 條恐嚇危害安全罪。
    (七)就犯罪事實(六)部分：
      核被告所為，係犯刑法第320 條第1 項普通竊盜罪。被告
      先後在其新竹市○○路336 號3 樓A4室租屋處竊取現金2,
      000 餘元、手機1 支、筆記型電腦，均係於相近之時間、
      同一地點密接為之，且犯罪目的與侵害法益同一，應屬接
      續犯，而論以一罪。
    (八)被告前(1)於96年間因竊盜案件，經臺灣板橋地方法院判處
      有期徒刑3 月，嗣減為有期徒刑1 月又15日確定。(2)於96
      年間因竊盜案件，經臺灣臺北地方法院判處有期徒刑4 月
      ，減為有期徒刑2 月確定。(3)於96年間因詐欺等案件，經
      臺灣板橋地方法院就詐欺罪部分：判處有期徒刑3 月，減
      為有期徒刑1 月又15日，共5 罪，就竊盜罪部分：判處有
      期徒刑3 月，減為有期徒刑1 月又15日，就恐嚇罪部分：
      判處有期徒刑3 月，減為有期徒刑1 月又15日確定。(4)於
      96年間因竊盜案件，經臺灣板橋地方法院判處有期徒刑4
      月，減為有期徒刑2 月確定。(5)於97年間因竊盜案件，經
      臺灣板橋地方法院判處有期徒刑2 月確定。(6)於96年間因
      偽造文書案件，經臺灣臺北地方法院判處有期徒刑3 月確
      定。其中(2)(3)(4)(6)部分，經定應執行有期徒刑1 年4 月，
      與(1)、(5)部分接續執行，於97年10月21日經執行有期徒刑
      假釋出監，所餘期間付保護管束，於98年4 月14日保護管
      束期滿，假釋未經撤銷，其未執行之刑，以已執行完畢論
      ，有本院被告前案紀錄表在卷可參，其於受有期徒刑之執
      行完畢後，5 年以內故意再犯本件犯罪事實(二)至(六)有期徒
      刑以上各罪，均為累犯，應依刑法第47條第1 項之規定，
      分別加重其刑，其中犯罪事實(三)(2)恐嚇取財未遂部分，依
      法先加後減之。
    (九)又被告所犯上開各罪，犯意各別，行為互殊，被害人不同
      ，應予分論併罰。
    (十)審酌被告正值壯年，不思以正當途徑賺取金錢，多次利用
      女性情感，以遂行其詐欺、恐嚇取財、竊盜之犯行，恣意
      竊取、詐取他人財為物，造成女性被害人精神上創傷及心
      理上之陰影及恐懼，且於事發後即避不見面，經通緝後方
      始到案，有通緝書及移送書各1 紙存卷可參，惟被告於本
      院行準備程序時，已坦承犯行，併審酌被告犯罪之動機、
      目的、其以恐嚇手段向告訴人戊○○、甲 ○索取財物，對
      其所造成之危害，及以詐術及竊取方式所取得財物等情，
      公訴人就被告恐嚇告訴人丙○○部分求處有期徒刑6 月，
      尚嫌過重，其餘部分併審酌公訴人求處刑度，爰分別量處
      如主文所示之刑，併就所宣告之刑定應執行刑。
據上論斷，應依刑事訴訟法第273 條之1 第1 項、第299 條第1
項前段、刑法第305 條、第320 條第1 項、第339 條第1 項、第
339 條第3 項、第1 項、第346 條第3 項、第1 項、第25條、第
47條第1 項、第51條第5 款，刑法施行法第1 條之1 第1 項、第
2 項前段，判決如主文。
本案經檢察官陳宏兆到庭執行職務。
中    華    民    國    99    年    5     月    21    日
                        刑事第四庭    法  官    邱玉汝
以上正本證明與原本無異。
如不服本判決應於收受判決後10日內向本院提出上訴書狀，並應
敘述具體理由。其未敘述上訴理由者，應於上訴期間屆滿後20日
內向本院補提理由書(均須按他造當事人之人數附繕本)「切勿逕
送上級法院」。
中    華    民    國    99    年    5     月    21    日
                                      書記官    陳怡芳
附錄本案論罪科刑法條：
刑法第305條：
以加害生命、身體、自由、名譽、財產之事，恐嚇他人致生危害
於安全者，處二年以下有期徒刑、拘役或三百元以下罰金。
刑法第320條：
意圖為自己或第三人不法之所有，而竊取他人之動產者，為竊盜
罪，處五年以下有期徒刑、拘役或五百元以下罰金。
意圖為自己或第三人不法之利益，而竊佔他人之不動產者，依前
項之規定處斷。
前二項之未遂犯罰之。
刑法第339條：
意圖為自己或第三人不法之所有，以詐術使人將本人或第三人之
物交付者，處五年以下有期徒刑、拘役或科或併科一千元以下罰
金。
以前項方法得財產上不法之利益或使第三人得之者，亦同。
前二項之未遂犯罰之。
刑法第346條：
意圖為自己或第三人不法之所有，以恐嚇使人將本人或第三人之
物交付者，處6月以上5年以下有期徒刑，得併科1千元以下罰金
。
以前項方法得財產上不法之利益，或使第三人得之者，亦同。
前二項之未遂犯罰之。
附表一：
┌──┬───────┬────────────────┐
│編號│   時    間   │        簡  訊  內  容          │
├──┼───────┼────────────────┤
│ 一 │98年3月1日19時│好東西要跟你家人分享...         │
│    │11分          │                                │
├──┼───────┼────────────────┤
│ 二 │98年3月1日19時│我會讓你家人知道也會讓你在那做不│
│    │37分          │下去                            │
├──┼───────┼────────────────┤
│ 三 │98年3月1日21時│看你要多少拿電腦                │
│    │9分           │                                │
├──┼───────┼────────────────┤
│ 四 │98年3月1日22時│看你要多少拿那些東西            │
│    │5分           │                                │
├──┼───────┼────────────────┤
│ 五 │98年3月1日22時│你家本來住關東橋後來鄰居抗議搬到│
│    │13分          │下員山最後才搬到竹北我都查過了  │
├──┼───────┼────────────────┤
│ 六 │98年3月1日22時│用寄的，照我的方式做不要有任何意│
│    │13分          │見我保證這次完不會再有任何事了，│
│    │              │因為我也要離開台灣了            │
├──┼───────┼────────────────┤
│ 七 │98年3月1日22時│我不會見任何人我不會再相信任何人│
│    │24分          │，妳錢明天準備好跟我說          │
├──┼───────┼────────────────┤
│ 八 │98年3月2日零時│明天沒消息我晚上就直接拿到妳家  │
│    │14分          │                                │
└──┴───────┴────────────────┘
附表二：
┌──┬───────┬────────────────┐
│編號│   時    間   │        簡  訊  內  容          │
├──┼───────┼────────────────┤
│ 一 │98年6月25日10 │我有拍下妳做愛的光碟.我沒開玩笑 │
│    │時41分        │想拿回去自己看著辦              │
├──┼───────┼────────────────┤
│ 二 │98年6月25日11 │要看嗎上線看                    │
│    │時19分        │                                │
├──┼───────┼────────────────┤
│ 三 │98年6月25日12 │我限妳兩天否則後果自己負責      │
│    │時30分        │                                │
├──┼───────┼────────────────┤
│ 四 │98年6月25日18 │我也不想這樣我真的是有困難需要錢│
│    │時48分        │.有能力會還妳.我要的是錢        │
├──┼───────┼────────────────┤
│ 五 │98年6月25日19 │我需要五萬.錢拿到該給妳的會給妳 │
│    │時27分        │絕對不會再騷擾你.錢準備好跟我說 │
│    │              │我會弄一個帳號給妳我只等到明天  │
├──┼───────┼────────────────┤
│ 六 │98年6月25日19 │我知道妳有辦法.別想拖時間.要不然│
│    │時56分        │不要怪我                        │
├──┼───────┼────────────────┤
│ 七 │98年6月26日21 │星期一妳上班絕對有驚喜等著看    │
│    │時39分        │                                │
├──┼───────┼────────────────┤
│ 八 │98年6月27日14 │終於剪接好了保證清楚,妳湊的如何 │
│    │時25分        │了                              │
├──┼───────┼────────────────┤
│ 九 │98年6月29日7時│不回今天就有好戲看了            │
│    │58分          │                                │
├──┼───────┼────────────────┤
│ 十 │98年6月29日8時│妳根本沒有在想辦法故意在拖時間不│
│    │3分           │要以為我不知道下午等著看        │
├──┼───────┼────────────────┤
│十一│98年6月29日10 │我就一直打妳公司我知道妳分機號碼│
│    │時19分        │                                │
├──┼───────┼────────────────┤
│十二│98年6月29日10 │我到妳公司了看著辦              │
│    │時25分        │                                │
├──┼───────┼────────────────┤
│十三│98年6月29日15 │回去看看有很多網站都有妳的影片, │
│    │時14分        │很快就紅了                      │
└──┴───────┴────────────────┘
附表三：
┌──┬───────┬────────────────┐
│編號│   時    間   │        簡  訊  內  容          │
├──┼───────┼────────────────┤
│ 一 │98年12月30日10│我會送份大禮到妳家跟補習班      │
│    │時27分        │                                │
├──┼───────┼────────────────┤
│ 二 │98年12月30日18│這幾天我會去送禮給妳媽          │
│    │時52分        │                                │
├──┼───────┼────────────────┤
│ 三 │98年12月31日20│好不容易查到補習班地址，呵呵    │
│    │時11分        │                                │
├──┼───────┼────────────────┤
│ 四 │98年12月31日20│封鎖沒用一定讓妳後悔            │
│    │時12分        │                                │
└──┴───────┴────────────────┘

司法院資訊處製作；財團法人民間司法改革基金會備份。
